臺灣屏東地方法院民事判決
111年度潮簡字第832號
原      告  南山產物保險股份有限公司

法定代理人  蔡漢凌  


訴訟代理人  許紘寓  
            葉特琾  
被      告  曾天生  

上列當事人間請求侵權行為損害賠償(交通)事件，本院於民國11
1年11月24日言詞辯論終結，判決如下：
　　主  文
被告應給付原告新臺幣貳萬柒仟參佰零參元，及自民國111年10
月22日起，至清償日止，按年息百分之5計算之利息。
訴訟費用由被告負擔。
本判決得假執行。但被告如以新臺幣貳萬柒仟參佰零參元為原告
預供擔保後，得免為假執行。
　　事實及理由
一、原告主張：被告無小型車普通駕駛執照，仍於民國111年3月
    25日19時45分，駕駛訴外人陳淑君所有、原告承保強制汽車
    責任保險（下稱強制險）之車牌號碼000-0000號自用小客車
    (下稱A車)，沿屏東縣內埔鄉大同路由東往西行至大同路與
    科大路口，於號誌為紅燈下仍闖越，適有訴外人蔡明修騎乘
    車牌號碼000-0000號普通重型機車(下稱B車)，沿科大路由
    北往南行至上開路口，兩車遂相碰撞，致蔡明修受有下顎骨
    聯合開放性骨折、雙側踝頭骨折、單純性牙冠斷裂等傷害，
    原告已給付蔡明修相關醫療費用新臺幣(下同)27,303元。爰
    依強制汽車責任保險法第29條第1項第5款及民法第191條之2
    規定為請求，並聲明：如主文第1項所示。
二、被告則以：黃燈變紅燈時我未注意到，行駛路口時我有鳴按
    喇叭，對方騎車有戴藍牙耳機。我現在在服刑，服刑完會如
    期償還，對於醫療費用不爭執等語，資為抗辯，並聲明：原
    告之訴駁回。
三、得心證之理由：
　㈠按汽車、機車或其他非依軌道行駛之動力車輛，在使用中加
    損害於他人者，駕駛人應賠償因此所生之損害。但於防止損
    害之發生，已盡相當之注意者，不在此限。民法第191條之2
    定有明文。次按被保險人違反道路交通管理處罰條例第二十
    一條或第二十一條之一規定而駕車，致被保險汽車發生汽車
    交通事故者，保險人仍應依本法規定負保險給付之責，但得
    在給付金額範圍內，代位行使請求權人對被保險人之請求權
    ，強制汽車責任保險法第29條第1項第5款定有明文。另按汽
    車駕駛人，未領有駕駛執照駕駛小型車或機車者，處六千元
    以上一萬二千元以下罰鍰，並當場禁止其駕駛，道路交通管
    理處罰條例第21條第1項第1款已明定。又按汽車行至交岔路
    口，應遵守燈光號誌，道路交通安全規則第102條第1項第1
    款前段已明定。末按車輛面對圓形紅燈表示禁止通行，不得
    超越停止線或進入路口，道路交通標誌標線號誌設置規則第
    206條第1項第5款第1目亦明文。
　㈡經查，原告上述主張，業據其提出與所述相符之汽車保險理
    算書、理賠申請書、診斷證明書、強制險醫療給付費用彙整
    表、強制汽車責任險領款同意書暨行使代位權告知書等件為
    證（本院卷第5-10、11頁），並經本院向警局調閱道路交通
    事故調查卷宗屬實(本院卷第14-37頁)，且為被告所不爭執
    ，足認原告所述為真。準此，被告無小型車普通駕駛執照，
    仍於上開時、地駕駛A車闖越紅燈，方與蔡明修騎乘B車發生
    碰撞，致蔡明修受有上揭傷害，自對蔡明修成立侵權行為，
    原告既給付蔡明修前揭強制汽車責任保險金，依上開規定請
    求被告給付27,303元，洵屬有據。至被告辯稱蔡明修有配戴
    耳機，尚乏其據，難認蔡明修對事故之發生有過失，附此敘
    明。
　㈢末按給付無確定期限者，債務人於債權人得請求給付時，經
    其催告而未為給付，自受催告時起，負遲延責任，其經債權
    人起訴而送達訴狀者，與催告有同一之效力；遲延之債務，
    以支付金錢為標的者，債權人得請求依法定利率計算之遲延
    利息；應付利息之債務，其利率未經約定，亦無法律可據者
    ，週年利率為百分之5，民法第229條第2項、第233條第1項
    前段、第203條分別定有明文。原告本件得向被告請求給付
    之金額，屬無確定期限之給付，原告請求自起訴狀繕本送達
    翌日即111年10月22日(本院卷第49頁)起至清償日止，按年
    息5%計算之遲延利息，亦應准許。
四、綜上所述，原告依強制汽車責任保險法第29條第1項第5款及
    民法第191條之2規定，請求被告給付如主文第1項所示，為
    有理由，應予准許。
五、本判決係適用簡易程序所為被告敗訴之判決，爰依同法第38
    9條第1項第3款規定職權宣告假執行，並依同法第392條第2
    項規定，諭知被告得供擔保後免為假執行。
六、本件事證已臻明確，兩造其餘攻擊、防禦方法，核於判決結
    果不生影響，爰不一一論述，併此敘明。
七、訴訟費用負擔之依據：民事訴訟法第78條。
中　　華　　民　　國　　111 　年　　12　　月　　15　　日
                  潮州簡易庭  法　官　曾迪群 
以上正本係照原本作成。
如不服本判決，應於送達後20日內，向本院提出上訴狀並表明上
訴理由，如於本判決宣示後送達前提起上訴者，應於判決送達後
20 日內補提上訴理由書（須附繕本）。如委任律師提起上訴者
，應一併繳納上訴審裁判費。
中　　華　　民　　國　　111 　年　　12　　月　　15　　日
                              書記官　薛雅云